【裁判字號】    97,裁,4311
【裁判日期】    970904
【裁判案由】    返還慰助金
【裁判全文】
最  高  行  政  法  院  裁  定
                                      97年度裁字第4311號
上  訴  人  甲○○
（即被選定人）
            乙○○
被 上訴 人  南投縣國姓鄉公所
代  表  人  丙○○
上列當事人間返還慰助金事件，上訴人對於中華民國97年6月5日
臺中高等行政法院97年度再字第4號判決，提起上訴，本院裁定
如下：
    主  文
上訴駁回。
上訴審訴訟費用由上訴人負擔。
    理  由
一、按對於高等行政法院判決之上訴，非以其違背法令為理由，
    不得為之，行政訴訟法第242條定有明文。依同法第243條第
    1項規定，判決不適用法規或適用不當者，為違背法令；而
    判決有同條第2項所列各款情形之一者，為當然違背法令。
    是當事人對於高等行政法院判決上訴，如依行政訴訟法第24
    3條第1項規定，以高等行政法院判決有不適用法規或適用不
    當為理由時，其上訴狀或理由書應有具體之指摘，並揭示該
    法規之條項或其內容；若係成文法以外之法則，應揭示該法
    則之旨趣。如以行政訴訟法第243條第2項所列各款情形為理
    由時，其上訴狀或理由書，應揭示合於該條項各款之事實。
    上訴狀或理由書如未依此項方法表明，或其所表明者與上開
    法條規定不合時，即難認為已對高等行政法院判決之違背法
    令有具體之指摘，其上訴自難認為合法。
二、本件上訴人對於高等行政法院判決上訴，主張：渠等與訴外
    人林東漢因貪污案件，為臺灣南投地方法院檢察署提起公訴
    ，嗣經臺灣南投地方法院判決無罪，檢察官不服提起上訴，
    歷經臺灣高等法院臺中分院及最高法院多次審判，終於判決
    渠等無罪確定（參見臺灣高等法院臺中分院93年度重上更(四)
    字第111號刑事判決），足見上訴人確無詐欺之情事。詎原
    審法院94年度訴字第6號判決及本院95年度判字第1743號判
    決，以上訴人因詐欺罪分經判決有期徒刑4月，緩刑2年確定
    為判決之基礎，顯見上開判決為判決基礎之證物係偽造或變
    造，乃提起再審之訴，原判決未察，仍駁回上訴人之訴，顯
    有違誤云云。惟查，上訴人2人及其選定人羅華聘、羅應賢
    、羅堯聘、羅舜聘、羅文聘、羅興聘等人，因涉詐欺罪，經
    臺灣高等法院臺中分院90年度上訴字第1630號判決各處有期
    徒刑4月，均緩刑2年確定，有該刑事判決影本佐卷可稽。核
    其上訴理由，係就原審取捨證據、認定依上訴人所提出之刑
    事判決，僅能証明最高法院判決林東漢（不包括上訴人等在
    內）無罪，上訴人等既已經臺灣高等法院臺中分院90年度上
    訴字第1630號刑事判決詐欺罪確定，自不能再上訴最高法院
    ，更不可能被最高法院判決無罪等事實之職權行使，指摘其
    為不當，並未具體表明原審判決有何合於不適用法規、適用
    法規不當、或行政訴訟法第243條第2項所列各款之情形，難
    認對該判決之如何違背法令已有具體之指摘。依首開規定及
    說明，應認其上訴為不合法。
三、據上論結，本件上訴為不合法，依行政訴訟法第249條第1項
    前段、第104條、民事訴訟法第95條、第78條、第85條第1項
    前段，裁定如主文。
中    華    民    國    97    年    9     月    4     日
                    最高行政法院第六庭
                        審判長法官  吳  明  鴻
                              法官  胡  方  新
                              法官  林  茂  權
                              法官  侯  東  昇
                              法官  黃  秋  鴻
以  上  正  本  證  明  與  原  本  無  異
中    華    民    國    97    年    9     月    4     日
                              書記官  郭  育  玎


司法院資訊處製作；財團法人民間司法改革基金會備份。
